---
title: "prob3cp2"
author: "Matheus Freitas"
date: "4 de julho de 2018"
output: html_document
---

Nesta analise, usaremos dados das unidades acadêmicas da UFCG para analisar os seus tipos de funcinários.

```{r setup, include=FALSE}
knitr::opts_chunk$set(echo = TRUE)
library(tidyverse)
library(here)
library(plotly)
library(IDPmisc)
library(broom)
ufcg_uas = read_csv(here("data/ufcg-201704-sumario-UAs-wide.csv"), 
                            col_types = cols(
                                UORG_LOTACAO = col_character(),
                                Outro = col_double(),
                                `Professor 20h` = col_double(),
                                `Professor 40h ou DE` = col_double(),
                                idade_25perc = col_double(),
                                idade_mediana = col_double(),
                                idade_75perc = col_double()
                            )
)

ufcg_scaled = ufcg_uas %>% 
  mutate_at(vars(Outro,
                 `Professor 20h`,
                 `Professor 40h ou DE`,
                 idade_25perc,
                 idade_mediana,
                 idade_75perc),
            funs(log))

```

#Qual seria um bom valor para K? 
Para agruparmos os dados para melhor analisa-los é importante decidir a quantidade de grupos em que dividiremos os dados, ou seja, K. Para fazer essa decisão de forma automática iremos usar o algoritmo "Between/totss".
```{r}
set.seed(30)


explorando_k = tibble(k = 1:15) %>%
  group_by(k) %>% 
  do(kmeans(NaRV.omit(select(ufcg_scaled, -UORG_LOTACAO)),
           centers = .$k,
           nstart = 20) %>% 
      glance())

explorando_k %>% 
  ggplot(aes(x = k, y = betweenss / totss)) +
  geom_line() +
  geom_point()

```
Observando este gráfico, fica perceptível que a partir de k igual 4, já não temos uma diferença muito grande. O que queremos é justamente o ponto no anterior ao ponto do qual o gráfico fica mais "linear". Dessa maneira, o nosso K escolhido será 4.


#K-means
Aqui aplicaremos o algoritmo k-means para agrupar os dados em 4 clusters distintos.

```{r}
set.seed(30)

n_clusters = 4

km = ufcg_uas %>% 
  select(-UORG_LOTACAO) %>% 
  kmeans(centers = n_clusters, nstart = 20)

uas_agrupadas = km %>% 
  augment(ufcg_scaled) %>% 
  gather(key = "variável",
         value = "valor",
         -UORG_LOTACAO,
         -.cluster)


p = ggplot(uas_agrupadas, aes(x=`variável`, 
             y=valor,
             text = paste("Unidade Acadêmica:",UORG_LOTACAO),
             group = UORG_LOTACAO,
             colour = .cluster)) +
  labs(title = "Clusters")+ 
  theme(legend.position= "none") +
  geom_point() + 
  coord_flip() + 
  facet_wrap(~ .cluster)


ggplotly(p, tooltip = "text")
```

Os grupos podem ser classificados da seguinte maneira:

  **Grupo 1:** Neste grupo fica claro a presença de unidades acadêmicas com a menor quantidade de professores, em qualquer tipo de regime, e também funcinários.
  
  **Grupo 2:** Grupo que mais possui unidades acadêmicas com muitos professores em regime de 40h ou dedicação exclusiva.
  
  **Grupo 3:** Possui apenas duas unidades acadêmicas, medicina e ciências da vida. Ambas são as únicas que possuem professores de 20h muito próximo a 4.
  
  **Grupo 4:** Este grupo possui apenas uma única unidade acadêmica com professores em regime de 20h e vários professores em regime de 40h ou dedicação exclusiva.
    