---
title: "prob5cp1"
author: "Matheus Freitas"
date: "26 de julho de 2018"
output: html_document
---

```{r setup, include=FALSE}
knitr::opts_chunk$set(echo = TRUE)

library(tidyverse)
library(broom)
library(modelr)
library(GGally)

speed_dating = read_csv("data/speed-dating.csv")
```

Nessa análise, utilizaremos dados que descrevem 5000 encontros relâmpagos *(speed dating)* de 4 minutos envolvendo 310 jovens americanos. Os participantes tinham vários encontros de 4 minutos por noite. Os dados e o seu significado foram retirados [deste](https://github.com/nazareno/ciencia-de-dados-1/tree/master/5-regressao/speed-dating) repositório. 
</br>

##Qual a relação entre o like e o quão atraente a pessoa 1 achou a pessoa 2? 
Para essa análise, iremos ocultar os casos em que a pessoa 1 optou por não responder as perguntas.
</br>
Em todos os modelos abaixo iremos utilizar como variável dependente o *like* e *attr* como variável independente, o valor que iremos observar será o da coluna **estimate** que mostra o quanto as variáveis independentes influenciam a variável dependente.
</br>
```{r}
ambos_sexos = speed_dating %>%
  select(like, attr, gender) %>%
  na.omit()

modelo_ambos_sexos = lm(like ~ attr,
                        data = ambos_sexos)
ambos_sexos %>%
  select(attr, like) %>%
  ggpairs()

tidy(modelo_ambos_sexos)
glance(modelo_ambos_sexos)
```
</br>
Utilizando esse modelo de regressão linear simples, podemos observar que a correlação entre like e o quão atraente a pessoa 1 achou a pessoa dois é de 0.671, ou seja, essa variável influencia positivamente o like. No entanto, não chega a ser uma varável muito forte. Além disso, o R² é de 0.45, ou seja, esse modelo não é de fato bom para explicar esses valores.
</br>

##Essa relação muda de acordo com o sexo? 
```{r}
feminino = ambos_sexos %>%
  filter(gender == 0)

modelo_feminino = lm(like ~ attr,
                     data = feminino)

tidy(modelo_feminino)
glance(modelo_feminino)

masculino = ambos_sexos %>%
  filter(gender == 1)

modelo_masculino = lm(like ~ attr,
                      data = masculino)
tidy(modelo_masculino)
glance(modelo_masculino)

```
</br>
*Modelo feminino:
Possui um **estimate** na linha de *attr* de 0.65, logo podemos afirmar que este possui influência positiva no modelo mas não muito forte, como podemos observar no **r.squared**, que está muito abaixo de 1, ou seja, nos diz que esse modelo não é muito representativo para explicar esses valores.
</br>
</br>
*Modelo masculino:
Possui um **estimate** na linha de *attr* de 0.61, ou seja, menor que o do modelo feminino, logo podemos confirmar que para os homens dessa enquete o quão eles acham a pessoa 2 do encontro atraente influencia menos que para as mulheres. No entanto, é importante analisar que o **r.squared** é de 0.42, sendo um modelo não muito representativo para esses valores, como já tinhamos observado. 
