---
title: "prob5cp1"
author: "Matheus Freitas"
date: "26 de julho de 2018"
output: html_document
---

```{r setup, include=FALSE}
knitr::opts_chunk$set(echo = TRUE)

library(tidyverse)

speed_dating = read_csv("data/speed-dating.csv")
```

Nessa análise, utilizaremos dados que descrevem 5000 encontros relâmpagos *(speed dating)* de 4 minutos envolvendo 310 jovens americanos. Os participantes tinham vários encontros de 4 minutos por noite. Os dados e o seu significado foram retirados [deste](https://github.com/nazareno/ciencia-de-dados-1/tree/master/5-regressao/speed-dating) repositório. 


##Os dados
```{r}

```


##Qual a relação entre o like e o quão atraente a pessoa 1 achou a pessoa 2? 
```{r}
ambos_sexos = speed_dating %>%
  select(like, attr, gender) %>%
  na.omit()
```


##Essa relação muda de acordo com o sexo? 
Para essa análise, iremos ocultar os casos em que a pessoa 1 optou por não responder as perguntas.
```{r}
feminino = ambos_sexos %>%
  filter(gender == 0)

masculino = ambos_sexos %>%
  filter(gender == 1)
```